# 在盘点时，账实严重不符，是由于仓库一下在发货，而账上没有体现，请教各位前辈

提问人：fbnqsl 时间：2011-12-31 11:07:46
今年盘点，账上数严重大于实际盘点数 经询问原因并核实，是由于仓库在发货，而企业在账上没有体现。 企业的回复是这些商品，对方暂时不要求开发票，并且说对于回款也存在重大不确定性，有的甚至没有合同。 我有几个疑问？ 1.如果说由于回款能力存在不确定性，而对未来是否会导致经济利益注入企业产生怀疑，那么不符合收入的确认条件，我们可以不确认收入，可以简单的依赖不开发票就不确认收入的依据吗？》 2.我想问一下，此时的纳税义务是否发生了呢？对增值税的纳税义务发生时间看了看也无法判断 3.对于这种账实严重不符的情况，我们在账上如何处理最为恰当呢？ 谢谢大家

回答人：chenyiwei
1 、会计上是否确认收入，并不以开票为依据，而是看何时满足准则规定的收入确认条件。同时，建议保持职业怀疑态度，对于为何在回款存在重大不确定性的情况下仍然发货，要求客户给出合理的解释，并向对方函证以及了解对方的真实背景等。 2 、增值税纳税义务发生时间根据《增值税暂行条例》第十九条及其实施条例第三十八条确定。应当在发生纳税义务时开具发票，而不是反过来根据是否开票确定何时发生纳税义务。 3 、我们应当要求客户提供进一步证据，独立判断收入确认条件是否已经满足，并根据 1141 号审计准则关于收入确认是舞弊高风险领域的提示实施有针对性的特别风险相关程序。

回答人：chenyiwei
回复 fbnqsl 的帖子
“业对于没有销售合同的客户，只向对方发出一批货，付款后才发下一批”：如何保证对应于这批已发货的货款的可收回性是有保证的？为何此类客户的应收款都是贷方余额？
此问题最根本的处理方式还是对照会计准则中的收入确认条件进行逐条分析，如果都满足了，则应当可以确认收入。重点关注风险报酬的转移和收款可能性。你可以考虑向对方函证确认。